# 生产线改建的试生产阶段的会计处理

提问人：13757187143 时间：2020-03-04 08:05:16
主要的问题是氯化钴环节的改扩建成本仅 100 万元，但试生产阶段毛利为 1000 万元，在建工程原值不够冲减。导致这种问题的原因有 2 个。
原因1.氯化钴和硫酸钴的大部分环节工艺相同，仅需要在原来的钴生产线末端加上个氯化钴生产环节，该环节改扩建成本确实很低。
原因2.不能生产氯化钴时，企业有替代选择可以继续生产硫酸钴，因此企业的氯化钴改建的项目负责人承受的完工压力相对较低，生产线的氯化钴环节达到预定可使用状态的时间应该会更长，即企业容易接受氯化钴环节实际产能仅达到设计产能的50%，缺缓慢改进生产上几个月的状态。

回答人：chenyiwei
仅考虑将本次为生产氯化钴专门添置的设备认定为尚未达到预定可使用状态，9-11月为试生产阶段。同时可冲减在建工程的毛利仅限于试生产氯化钴的毛利。